

Giacinto Daniel José

ESTUDIANTE DE PROGRAMACIÓN

CONTACTO

0353 - 4067588

danielgiacinto@gmail.com

0

danielgiacinto



Daniel José Giacinto

danielgiacinto.netlify.app

FORMACIÓN ACADÉMICA Y CURSOS

 Tecnicatura Universitaria en Programación.

Universidad Tecnológica Nacional 2022-En curso Primer año finalizado.

 Curso primera etapa de Argentina Programa #SeProgramar

Ministerio de desarrollo productivo, Cámara de la industria Argentina de Software. 2022

 Curso de Desarrollador de Videojuegos I

> Universidad Tecnológica Nacional Facultad Regional Resistencia. 2021

• Bachiller en Informática Educación Secundaria

Instituto Santísima Trinidad, Hernando - Córdoba, 2014 - 2019.

ACERCA DE MÍ

Tengo 21 años y vivo en la ciudad de Córdoba. Soy estudiante de segundo año de la Tecnicatura Universitaria en Programación de la UTN-FRC. He adquirido sólidos conocimientos en programación, trabajando con diversos lenguajes y desarrollando habilidades en la manipulación de datos con bases de datos. Me describo como una persona responsable, proactiva y dispuesta a enfrentarme a nuevos desafíos.

EXPERIENCIA LABORAL

• Marketing y Publicidad

Empresa Toti Conti S.A, Hernando - Córdoba, Julio 2021 - Enero 2023.

Diseño y Publicación de Flyers en Redes Sociales utilizando Photoshop.

Gestión de cuentas para maximizar el alcance y mejorar los resultados en el impacto de las publicaciones.

• Mantenimiento de Software y Hardware

Empresa Baiocco Menardi , Hernando - Córdoba, Agosto 2019 - Julio 2020.

Tareas de mantenimiento, limpieza, instalación de programas y optimización de software en diversos equipos electrónicos. Atención al cliente.

Prestación de Servicios a Domicilio.

LENGUAJES Y TEGNOLOGIAS

- HTML %90
- .NET CORE %70
- CSS %90
- GIT %60
- JavaScript %60
- Python %50
- C# %80
- Photoshop %80
- SQL Server %95
- Java %65